---
title: "Hello, Tutorial!"
output: learnr::tutorial
runtime: shiny_prerendered
---

```{r setup, include=FALSE}
library(learnr)
library(VennDiagram)
library(grid)
```

```{r, echo=FALSE, results='asis'}
	library(shiny)
	wellPanel(
		strong("Notiz:"), "Die symmetrische Differenz 𝐴 Δ 𝐵 von zwei Mengen ist definiert als die Menge aller Elemente, die jeweils in einer der beiden, aber nicht in beiden Mengen liegen."
	)
```

# Aufgabe 1 {#aufgabe1}

```{r, echo=FALSE, results='asis'}
	library(shiny)
	wellPanel(
		"Überlegen Sie anhand eines Venn-Diagramms:",
	)
```

```{r exercise1_a, echo=FALSE}
question("(a) Welche Elemente gehören zur symmetrischen Differenz A Δ B ?",
	answer("23"),
	answer("1", correct = TRUE)
)
```

```{r exercise1_b, echo=FALSE}
question("(b) Die symmetrische Differenz lässt sich $\\sigma$ auch ausdrücken 
	als A $\\Delta$ B = (A\\B) $\\cup$ (B\\A)",
	answer("23"),
	answer("1", correct = TRUE)
)
```

```{r exercise1_c, echo=FALSE}
question("(c) A $\\cap$ B = B heißt dasselbe wie B $\\subset$ A",
	answer("23"),
	answer("3", correct = TRUE)
)
```

# Aufgabe 2 {#aufgabe2}

```{r, echo=FALSE, results='asis'}
	library(shiny)
	wellPanel(
		"Bei einem Spiel mit Münzen wird eine Münze 4 Mal hintereinander geworfen. Dabei wird jedes Mal notiert, ob
		Wappen (W) oder Zahl (Z) gefallen ist."
	)
```

```{r exercise2_a, echo=FALSE}
question("(a) Geben Sie eine geeignete Menge $\\Omega$ an, in der alle möglichen Ergebnisse liegen.",
	answer("$\\Omega$ = {($x_{1}$, $x_{2}$, $x_{3}$, $x_{4}$) | xi $\\in$ {W, Z}, i = 1, …,4} = {(W, W, W, W), (W, W, W, Z),
	(W, W, Z, W), (W, W, Z, Z), (W, Z, W, W), …, (Z, Z, Z, Z)}", correct = TRUE),
	answer("Ω = {W, Z}")
)
```

<details> <summary><strong>Lösung für Menge $\Omega$ anzeigen</strong></summary>
Da die Münzen hintereinander geworfen werden, spielt die Reihenfolge in der
die Ergebnisse Wappen oder Zahl auftreten eine Rolle.

$\Omega$ = {($x_{1}$, $x_{2}$, $x_{3}$, $x_{4}$) | xi $\in$ {W, Z}, i = 1, …,4} = {(W, W, W, W), (W, W, W, Z),
(W, W, Z, W), (W, W, Z, Z), (W, Z, W, W), …, (Z, Z, Z, Z)}

</details> 

```{r exercise2_b, echo=FALSE}
question("(b) Wie viel Elemente
	enthält die Menge $\\Omega$? Geben Sie eine geeignete Menge $\\Omega$ an, in der alle möglichen Ergebnisse liegen.",
	answer("8"),
	answer("6"),
	answer("16", correct = TRUE))
```
<details> <summary><strong>Lösung für Anzahl der Elemente von $\Omega$ anzeigen</strong></summary>
Die Anzahl der Elemente von $\Omega$ ist #$\Omega$ = 2·2·2·2 = 16, da es für jeden Wurf
zwei mögliche Ergebnisse gibt.
</details> 

```{r exercise2_c, echo=FALSE}
question("(c) Geben Sie für das Ereignis A: „es ist genau zweimal
	Wappen gefallen“ die Ereignismenge an.",
	answer("A = {(W, W, Z, Z), (W, Z, W, Z), (W, Z, Z, W), (Z, W, W, Z), (Z, W, Z,
		W), (Z, Z, W, W)}", correct = TRUE),
	answer("A = {(W, W, Z, Z), (W, Z, W, Z), (Z, W, W, Z), (Z, Z, W, W)}")
)
```
<details> <summary><strong>Lösung für Ereignismenge anzeigen</strong></summary>
Die Menge der Ergebnisse, in denen genau zweimal Wappen gefallen ist, lässt
sich durch A = {(W, W, Z, Z), (W, Z, W, Z), (W, Z, Z, W), (Z, W, W, Z), (Z, W, Z,
W), (Z, Z, W, W)} beschreiben.
</details> 

```{r exercise2_d, echo=FALSE}
question("(d) Geben Sie für das Ereignis B: „in den ersten beiden Würfen ist Wappen gefallen“ die Ereignismenge an.",
	answer("B = { (W, W, W, W), (W, W, Z, Z) }"),
	answer("B = \\{(W, W, $x_{3}$, $x_{4}$) | $x_{3}$, $x_{4}$ $\\in$ {W, Z\\}\\} = {(W, W, W, W),(W, W, W, Z),(W, W, Z, W),(W, W, Z, Z)}", correct = TRUE)

)
```
<details> 
	<summary><strong>Lösung für Ereignismenge anzeigen</strong></summary>
	Die Menge der Ergebnisse, bei denen die ersten beiden Würfe Wappen zeigen
	kann durch B = {(W, W, $x_{3}$, $x_{4}$) | $x_{3}$, $x_{4}$ $\in$ {W, Z}} = {(W, W, W, W), (W, W, W, Z),
	(W, W, Z, W), (W, W, Z, Z)} beschrieben werden.
</details> 

```{r exercise2_e, echo=FALSE}
question("(e) Bestimmen Sie A $\\cap$ B",
	answer("A $\\cap$ B = { (W, W, W, Z), (W, W, Z, W) }"),
	answer("A $\\cap$ B = {(W, W, Z, Z)}", correct = TRUE)
)
```
<details> <summary><strong>Lösung für A $\cap$ B</strong></summary>
Die Schnittmenge zwischen beiden Ereignissen enthält nur ein Ergebnis
A $\cap$ B = {(W, W, Z, Z)}.
</details> 

# Augabe 3 {#aufgabe3}

```{r, echo=FALSE, results='asis'}
	library(shiny)
	wellPanel(
		"Bestimmen Sie die Mächtigkeit folgender Mengen:"
	)
```

```{r exercise3_1, echo=FALSE}
	question_numeric(
	"(a) A = {1, 2, 3}",
	# Die korrekte Antwort
	answer(3,
		correct = TRUE),
	answer(4,
		message = "Leider falsch. Die gesuchte Zahl ist zu hoch."),
	answer(2,
	message = "Leider falsch. Die gesuchte Zahl ist zu niedrig.")
)
```

```{r exercise3_2, echo=FALSE}
	question_numeric(
	"(b) B = {a, b, c}",
	# Die korrekte Antwort
	answer(3,
		correct = TRUE),
	answer(4,
		message = "Leider falsch. Die gesuchte Zahl ist zu hoch."),
	answer(2,
	message = "Leider falsch. Die gesuchte Zahl ist zu niedrig.")
)
```

```{r exercise3_3, echo=FALSE}
	question_numeric(
	"(c) C = A $\\cup$ B $\\cup$ {1, . . . , 11}",
	# Die korrekte Antwort
	answer(14,
		correct = TRUE)
	)
```

# Aufgabe 4 {#aufgabe4}

```{r, echo=FALSE, results='asis'}
	library(shiny)
	wellPanel(
		"Geben Sie die Potenzmenge zu folgenden Mengen an. 
		Bestimmen Sie vorher die Anzahl der Elemente in der
		Potenzmenge."
	)

```

```{r exercise4_1, echo=FALSE}
	question_numeric(
	"a) Anzahl der Elemente für A = {{1, 2} , {3, 4}}",
	# Die korrekte Antwort
	answer(4,
		correct = TRUE),
	answer(2,
		message = "Leider falsch. Die gesuchte Zahl ist zu hoch."),
	answer(5,
	message = "Leider falsch. Die gesuchte Zahl ist zu niedrig.")
	)
```

```{r exercise4_2, echo=FALSE}
	question_numeric(
	"(b) Anzahl der Elemente für B = {1, 2, 3, 4}}",
	# Die korrekte Antwort
	answer(1),
	answer(16,
		correct = TRUE),
	answer(4)
	)
```
