---
title: "Statistik Vorkurs"
output:
  learnr::tutorial:
    progressive: true
    allow_skip: true
runtime: shiny_prerendered
---

```{r setup, include=FALSE}
library(learnr)
library(VennDiagram)
library(grid)
```

## Aufgabe 1
```{r, echo=FALSE, results='asis'}
	library(shiny)
	wellPanel(
		strong("Notiz:"), "Die symmetrische Differenz 𝐴 Δ 𝐵 von zwei Mengen ist definiert als die Menge aller Elemente, die jeweils in einer der beiden, aber nicht in beiden Mengen liegen."
	)
```

```{r, echo=FALSE, results='asis'}
	library(shiny)
	wellPanel(
		"Überlegen Sie anhand eines Venn-Diagramms:",
	)
```

```{r exercise1_1_a, echo=FALSE}
question("(a) Welche Elemente gehören zur symmetrischen Differenz A Δ B ?",
	answer("23"),
	answer("1", correct = TRUE)
)
```

```{r exercise1_1_b, echo=FALSE}
question("(b) Die symmetrische Differenz lässt sich $\\sigma$ auch ausdrücken 
	als A $\\Delta$ B = (A\\B) $\\cup$ (B\\A)",
	answer("23"),
	answer("1", correct = TRUE)
)
```

```{r exercise1_1_c, echo=FALSE}
question("(c) A $\\cap$ B = B heißt dasselbe wie B $\\subset$ A",
	answer("23"),
	answer("3", correct = TRUE)
)
```

## Aufgabe 2 

```{r, echo=FALSE, results='asis'}
	library(shiny)
	wellPanel(
		"Bei einem Spiel mit Münzen wird eine Münze 4 Mal hintereinander geworfen. Dabei wird jedes Mal notiert, ob
		Wappen (W) oder Zahl (Z) gefallen ist."
	)
```

```{r exercise1_2_a, echo=FALSE}
question("(a) Geben Sie eine geeignete Menge $\\Omega$ an, in der alle möglichen Ergebnisse liegen.",
	answer("$\\Omega$ = {($x_{1}$, $x_{2}$, $x_{3}$, $x_{4}$) | xi $\\in$ {W, Z}, \\
	i = 1, …,4} = {(W, W, W, W), (W, W, W, Z), (W, W, Z, W), 
	(W, W, Z, Z), (W, Z, W, W), …, (Z, Z, Z, Z)}", correct = TRUE),
	answer("Ω = {W, Z}")
)
```

<details> <summary><strong>Lösung für Menge $\Omega$ anzeigen</strong><br><br></summary>
Da die Münzen hintereinander geworfen werden, spielt die Reihenfolge in der
die Ergebnisse Wappen oder Zahl auftreten eine Rolle.

$\Omega$ = {($x_{1}$, $x_{2}$, $x_{3}$, $x_{4}$) | xi $\in$ {W, Z}, i = 1, …,4} = {(W, W, W, W), (W, W, W, Z),
(W, W, Z, W), (W, W, Z, Z), (W, Z, W, W), …, (Z, Z, Z, Z)}

</details> 

```{r exercise1_2_b, echo=FALSE}
question("(b) Wie viel Elemente
	enthält die Menge $\\Omega$? Geben Sie eine geeignete Menge $\\Omega$ an, in der alle möglichen Ergebnisse liegen.",
	answer("8"),
	answer("6"),
	answer("16", correct = TRUE))
```
<details> <summary><strong>Lösung für Anzahl der Elemente von $\Omega$ anzeigen</strong><br><br></summary>
Die Anzahl der Elemente von $\Omega$ ist #$\Omega$ = 2·2·2·2 = 16, da es für jeden Wurf
zwei mögliche Ergebnisse gibt.
</details> 

```{r exercise1_2_c, echo=FALSE}
question("(c) Geben Sie für das Ereignis A: „es ist genau zweimal
	Wappen gefallen“ die Ereignismenge an.",
	answer("A = {(W, W, Z, Z), (W, Z, W, Z), (W, Z, Z, W), (Z, W, W, Z), (Z, W, Z,
		W), (Z, Z, W, W)}", correct = TRUE),
	answer("A = {(W, W, Z, Z), (W, Z, W, Z), (Z, W, W, Z), (Z, Z, W, W)}")
)
```
<details> <summary><strong>Lösung für Ereignismenge anzeigen</strong><br><br></summary>
Die Menge der Ergebnisse, in denen genau zweimal Wappen gefallen ist, lässt
sich durch A = {(W, W, Z, Z), (W, Z, W, Z), (W, Z, Z, W), (Z, W, W, Z), (Z, W, Z,
W), (Z, Z, W, W)} beschreiben.
</details> 

```{r exercise1_2_d, echo=FALSE}
question("(d) Geben Sie für das Ereignis B: „in den ersten beiden Würfen ist Wappen gefallen“ die Ereignismenge an.",
	answer("B = { (W, W, W, W), (W, W, Z, Z) }"),
	answer("B = \\{(W, W, $x_{3}$, $x_{4}$) | $x_{3}$,
	$x_{4}$ $\\in$ {W, Z\\}\\} = {(W, W, W, W),(W, W, W, Z),(W, W, Z, W),(W, W, Z, Z)}", correct = TRUE)

)
```
<details> 
	<summary><strong>Lösung für Ereignismenge anzeigen</strong><br><br></summary>
	Die Menge der Ergebnisse, bei denen die ersten beiden Würfe Wappen zeigen
	kann durch B = {(W, W, $x_{3}$, $x_{4}$) | $x_{3}$, $x_{4}$ $\in$ {W, Z}} = {(W, W, W, W), (W, W, W, Z),
	(W, W, Z, W), (W, W, Z, Z)} beschrieben werden.
</details> 

```{r exercise1_2_e, echo=FALSE}
question("(e) Bestimmen Sie A $\\cap$ B",
	answer("A $\\cap$ B = { (W, W, W, Z), (W, W, Z, W) }"),
	answer("A $\\cap$ B = {(W, W, Z, Z)}", correct = TRUE)
)
```
<details> <summary><strong>Lösung für A $\cap$ B</strong><br><br></summary>
Die Schnittmenge zwischen beiden Ereignissen enthält nur ein Ergebnis
A $\cap$ B = {(W, W, Z, Z)}.
</details> 

## Augabe 3

```{r, echo=FALSE, results='asis'}
	library(shiny)
	wellPanel(
		"Bestimmen Sie die Mächtigkeit folgender Mengen:"
	)
```

```{r exercise1_3_1, echo=FALSE}
	question_numeric(
	"(a) A = {1, 2, 3}",

	answer(3,
		correct = TRUE),
	answer(4,
		message = "Leider falsch. Die gesuchte Zahl ist zu hoch."),
	answer(2,
	message = "Leider falsch. Die gesuchte Zahl ist zu niedrig.")
)
```

```{r exercise1_3_2, echo=FALSE}
	question_numeric(
	"(b) B = {a, b, c}",
	answer(3,
		correct = TRUE),
	answer(4,
		message = "Leider falsch. Die gesuchte Zahl ist zu hoch."),
	answer(2,
	message = "Leider falsch. Die gesuchte Zahl ist zu niedrig.")
)
```

```{r exercise1_3_3, echo=FALSE}
	question_numeric(
	"(c) C = A $\\cup$ B $\\cup$ {1, . . . , 11}",
	answer(14,
		correct = TRUE)
	)
```

## Aufgabe 4

```{r, echo=FALSE, results='asis'}
	library(shiny)
	wellPanel(
		"Geben Sie die Potenzmenge zu folgenden Mengen an. 
		Bestimmen Sie vorher die Anzahl der Elemente in der
		Potenzmenge."
	)

```

```{r exercise1_4_1, echo=FALSE}
	question_numeric(
	"a) Anzahl der Elemente für A = {{1, 2} , {3, 4}}",
	# Die korrekte Antwort
	answer(4,
		correct = TRUE),
	answer(2,
		message = "Leider falsch. Die gesuchte Zahl ist zu hoch."),
	answer(5,
	message = "Leider falsch. Die gesuchte Zahl ist zu niedrig.")
	)
```

```{r exercise1_4_2, echo=FALSE}
	question_numeric(
	"(b) Anzahl der Elemente für B = {1, 2, 3, 4}}",
	# Die korrekte Antwort
	answer(1),
	answer(16,
		correct = TRUE),
	answer(4)
	)
```

## Aufgabe 5

```{r, echo=FALSE, results='asis'}
	library(shiny)
	wellPanel(
		"Lösen Sie folgende Gleichungen:"
	)
```
```{r, exercise1_5_1, echo=FALSE, results='asis'}
	question("(a) $x^{2}$ = 18",
	answer("23"),
	answer("3", correct = TRUE)
	)
```
<details> <summary><strong>Lösung für $x^{2}$</strong><br><br></summary>
$x = log_{2}18 ≈ 4.17$
</details> 

```{r, exercise1_5_2, echo=FALSE, results='asis'}
	question("(b) $e^{x}$ = 1",
	answer("23"),
	answer("3", correct = TRUE)
	)
```
<details> <summary><strong>Lösung für $e^{x}$ = 1</strong><br><br></summary>
x = ln(1) = 0
</details> 

```{r, exercise1_5_3, echo=FALSE, results='asis'}
	question("(c)  $e^{x}$ = 27", 
	answer("23"),
	answer("3", correct = TRUE)
	)
```
<details> <summary><strong>Lösung für $e^{x}$ = 27</strong><br><br></summary>
x = ln(27) ≈ 3.3
</details> 

```{r, exercise1_5_4, echo=FALSE, results='asis'}
	question("(d) $log_{10}$(2) + $log_{10}$(5) =",
	answer("23"),
	answer("3", correct = TRUE)
	)
```
<details> 
<summary><strong>Lösung für $log_{10}$(2) + $log_{10}$(5) =</strong><br><br></summary>

$log_{10}(2) + log_{10}(5) = log_{10}(2 · 5) = log_{10}10 = 1$
</details> 


```{r, exercise1_5_5, echo=FALSE}
	question("(e) $log_{2}$(4) =",
	answer("23"),
	answer("3", correct = TRUE)
	)

```
<details> <summary><strong>Lösung für $log_{2}$(4) =</strong><br><br></summary>
$log_{2}(4) = log_{2}(2) + log_{2}(2) = 2$ oder $log_{2}$($2^{2}$) = 2 · $log_{2}(2) = 2$
</details> 


## Block 2 

### Übungen 2 – A1

```{r, echo=FALSE, results='asis'}
library(shiny)
wellPanel(
	HTML("Zeichnen Sie die folgenden Geraden in ein Koordinatensystem mit 
	x &isin; [-5, 5] und y &isin; [-5, 5] ein. Geben Sie die Geraden jeweils in der Form y = mx + b an.")
)
```
```{r, exercise2_2_1, echo=FALSE}
quiz(caption = "",
	question("(a) die Gerade y = 2x- 1",
	answer("23"),
	answer("3", correct = TRUE)
	),
	question("(b) die Gerade, die durch die Punkte (1, -3) und (-2,4) geht",
	answer("23"),
	answer("3", correct = TRUE)
	),
	question("(c) die Gerade durch den Punkt (1,1) und mit der Steigung m = -0.5",
	answer("23"),
	answer("3", correct = TRUE)
	),
	question("(d) die Gerade y = 2x- 1",
	answer("23"),
	answer("3", correct = TRUE)
	)
)
```

<details> <summary><strong>Ü2 – Lösung Aufgabe 1</strong><br><br></summary>

</details> 

### Übungen 2 – A2

```{r, echo=FALSE, results='asis'}
library(shiny)
wellPanel(
	HTML("Das Wachstum einer Population sei durch die Funktion
	\\( u(t) = u_{0} \\cdot e^{\\alpha t} \\), \\(\\alpha > 0\\)
	(exponentielles Wachstum) beschrieben (\\(u_{0}\\) = Anfangspopulation, also t = 0).")
)
```

```{r, exercise2_2_2, echo=FALSE}
quiz(caption = "",
	question("(a) Wie groß ist die Zeitspanne 
	$\\delta$, innerhalb derer sich u(t) verdoppelt hat?",
	answer("$\\frac{1}{\\alpha}$"),
	answer("ln2/ $\\alpha$", correct = TRUE),
	answer("$\\alpha$ $\\cdot$ ln2")
	),
	question("(b) Verdoppeln sich kleine oder große Populationen schneller?",
	answer("Kleine Populationen verdoppeln sich schneller."),
	answer("Große Populationen verdoppeln sich schneller."),
	answer("Die Verdoppelungszeit ist nicht von der Anfangspopulation $u_{0}$ abhängig, d.h. große oder kleine Populationen verdoppeln sich gleich schnell.", correct = TRUE)
	)
)
```



<details> <summary><strong>Ü2 – Lösung Aufgabe 2</strong><br><br></summary>
(a) Für die Verdoppelungszeit \(\delta muss gelten u(\delta) = 2 \cdot u(0)\). Eingesetzt in die
Funktionsgleichung ergibt sich

	\(u(\delta) = u_{0} \cdot e^{\alpha \cdot \delta} = 2 \cdot u_{0} \) <br>
	\( \Leftrightarrow e^{\alpha \cdot \delta} = 2 \) <br>
	\(\Leftrightarrow \alpha \cdot \delta = ln2 \) <br>
	\(\Leftrightarrow \delta = \frac{ln2}{\alpha}\) <br>

	Damit verdoppelt sich die Anfangspopulation in einer Zeitspanne \(ln2/ \alpha \). <br><br>

(b) Die Verdoppelungszeit ist nicht von der Anfangspopulation \(u_{0}\)
abhängig, d.h. große oder kleine Populationen verdoppeln sich gleich
schnell.
</details> 

### Übungen 2 – A3

```{r, echo=FALSE, results='asis'}
library(shiny)
wellPanel(
	HTML("Die Einwohnerzahl von Mexiko-City betrug 5.5 Millionen im Jahre 1960
	und stieg bis 1975 auf 8.1 Millionen an. <br> 
	Unter Annahme eines exponentiellen Wachstums soll die Entwicklung der Einwohnerzahl y beschrieben werden.")
)
```

```{r, exercise2_2_3, echo=FALSE}
quiz(caption = "",
	question("(a)Wohin legen Sie den Nullpunkt, um wenig Arbeit mit dem
	rechnen zu haben?",
	answer("Der Nullpunkt sollte in das Jahr 19675 gelegt werden."),
	answer("Der Nullpunkt sollte in das Jahr 1960 gelegt werden.", correct = TRUE)
	),
	question("(b) Geben Sie y(0) und y(15) an.",
	answer("$\\gamma(0) = 3$, $\\gamma(15) = 23$"),
	answer("$\\gamma(0) = 5.5$, $\\gamma(15) = 8.1$", correct = TRUE),
	answer("$\\gamma(0) = 8.1$, $\\gamma(15) = 5.5$")
	),
	question("(c) Bestimmen Sie nun $y_{0}$ und $\\lambda$ so, dass $\\gamma = \\gamma_0 \\cdot e^{\\lambda t}$ korrekt für die angegebenen Werte ist.",
	answer("$\\gamma_{0} = 5.5$, $\\lambda = 0.002$"),
	answer("$\\gamma_{0} = 8.1$, $\\lambda = 0.12$"),
	answer("$\\gamma_{0} = 0.0258$, $\\lambda = 5.5$", correct = TRUE)
	)
)
```

<details> <summary><strong>Ü2 – Lösung Aufgabe 3</strong><br><br></summary>
(a) Der Nullpunkt sollte in das Jahr 1960 gelegt werden.

(b) Mit dem Nullpunkt aus Teilaufgabe (a) erhält man y(0) = 5.5 und y(15) = 8.1

(c) Mit den Angaben aus Teilaufgabe (b) und dem Wachstumsmodell \(\gamma = \gamma_0 \cdot e^{\lambda t}\) erhält man:

	\(\gamma(0) = 5.5 = \gamma_0 \cdot e^{\lambda 0} \Rightarrow \gamma_0 = 5.5\) <br> <br>
	\(\gamma(15) = 8.1 = 5.5 \cdot e^{\lambda \cdot 15} \Leftrightarrow e^{\lambda \cdot 15} = \frac{8.1}{5.5} \Leftrightarrow \lambda = \frac{1}{15} \cdot ln(\frac{8.1}{5.5}) = 0.0258\)

	Wichtig zu merken: \(e^0 = 1\)
</details> 

## Block 3

### Übungen 3 – A1

```{r, echo=FALSE, results='asis'}
library(shiny)
	wellPanel(
	HTML("Bestimmen Sie die Ableitung zu")
  )
```

```{r, exercise3_1_1, echo=FALSE}
quiz(caption = "",
	question("(a) ${f}$ = 3 $x^{4}$ + $x^{2}$ + 5",
	answer("$f'(x)$ = $12x^{3}$ + x"),
	answer("$f'(x)$ = $12x^{3}$ + 2x", correct = TRUE),
	answer("$f'(x)$ = $3x^{3}$ + 2x")
	),
	question("(b) ${f}$ = $e^{3x}$",
	answer("$f'(x)$ = $2e^{3x}$"),
	answer("$f'(x)$ = $e^{3x}$/3"),
	answer("$f'(x)$ = $3e^{3x}$", correct = TRUE)
	),
	question("(c) ${f}$ = 2x + $e^{3x}$ + x",
	answer("$f'(x)$ = $3e^{3x}$ + 3", correct = TRUE),
	answer("$f'(x)$ = $e^{3x}$ + 2 + 1"),
	answer("$f'(x)$ = $e^{3x}$ + 3")
	),
	question("(d) ${f}$ = $\\sqrt{1 - x^{2}}$",
	answer("$f'(x)$  = 2 $\\cdot$ (1 - $x^{2}$ $)^{-\\frac{1}{2}}$ $\\cdot$ ($-2x$)"),
	answer("$f'(x)$ = 1 - 2x"),
	answer("$f'(x)$  = 1/2 $\\cdot$ (1 - $x^{2}$ $)^{-\\frac{1}{2}}$ $\\cdot$ ($-2x$)", correct = TRUE)
	),
	question("(e) ${f}$ = $e^{x}$ $\\cdot$ ln(x)",
	answer("$f'(x)$  = $e^{x}$ ($\\frac{1}{x}$ + ln(x))"),
	answer("$f'(x)$  = $e^{x}$ $\\cdot$ $\\frac{1}{x}$ + $e^{x}$ $\\cdot$ ln(x)", correct = TRUE),
	answer("$f'(x)$ = $e^{x}$ $\\cdot$ ln(x)")
	),
	question("(f) ${f}$ =  $\\frac{x+4}{x^{2}}$",
	answer("$f'(x)$ = (x + 4) $\\cdot$ ($-2$) $\\cdot$ $\\frac{1}{x^{3}}$ + 1 $\\cdot$ $\\frac{1}{x^{2}}$", correct = TRUE),
	answer("$f'(x)$ = (x + 4) $\\cdot$ $\\frac{1}{x^{3}}$ + 1 $\\cdot$ $\\frac{1}{x^{2}}$"),
	answer("$f'(x)$ = $\\frac{1}{x^{2}}$ + 1 $\\cdot$ $\\frac{1}{x^{3}}$")
	),
	question("(g) ${f}$ = (x + 4) $\\cdot$ $e^{x}$",
	answer("$f'(x)$ = (x + 4) $\\cdot$ $e^{x}$"),
	answer("$f'(x)$ = 1 + $e^{x}$"),
	answer("$f'(x)$ = (x + 4) $\\cdot$ $e^{x}$ + 1 $\\cdot$ $e^{x}$", correct = TRUE)
	),
	question("(h) ${f}$ = ln(x - 4) + 2",
	answer("$f'(x)$ = 1/(x - 4)", correct = TRUE),
	answer("$f'(x)$ = x - 4"),
	answer("$f'(x)$ = $\\frac{1}{x^{x}}$ + 2")
	),
	question("(i) ${f}$ = $e^{-2x}$",
	answer("$f'(x)$ = $e^{-2x}$"),
	answer("$f'(x)$ = $-2e^{-2x}$", correct = TRUE),
	answer("$f'(x)$ = $2e^{-2x}$")
	),
	question("(j) ${f}$ = $e^{\\ -2x^{2}}$",
	answer("$f'(x)$ = $-2x$ $\\cdot$ $e^{-2x^{2}}$"),
	answer("$f'(x)$ = $e^{-2x^{2}}$"),
	answer("$f'(x)$ = $-4x$ $\\cdot$ $e^{-2x^{2}}$", correct = TRUE)
	)
)
```

<details> <summary><strong>Ü3 – Lösung Aufgabe 1</strong><br><br></summary>
(a) \(f(x) =  3x^{4} + x^{2} + 5 \Rightarrow f'(x) = 12x^{3} = 2x \) <br><br>
(b) \(f(x) = e^{3x} \Rightarrow f'(x) = 3e^{3x} \) <br><br>
(c) \(f(x) = 2x + e^{3x} + x \Rightarrow f'(x) = 2 +3e^{3x} + 1 = 3e^{3x} + 3\) <br><br>
(d) \(f(x) = \sqrt{1 - x^{2}} = (1 - x^{2})^{1/2} \Rightarrow f'(x) = 1/2 \cdot (1 - x^{2})^{- \frac{1}{2}} \cdot (-2x)\) <br><br>
(e) \(f(x) = e^{x} \cdot ln(x) \Rightarrow f'(x) = e^{x} \cdot \frac{1}{x} + e^{x} \cdot ln(x)\) <br><br>
(f) \(f(x) = \frac{(x + 4)}{x^{2}} = (x + 4) \cdot \frac{1}{x^{2}} \Rightarrow f'(x) = (x + 4) \cdot (-2) \cdot \frac{1}{x^{3}} + 1 \cdot \frac{1}{x^{2}}\) <br><br>
(g) \(f(x) = (x + 4) \cdot e^{x} \Rightarrow f'(x) = (x + 4) \cdot e^{x} + 1 \cdot e^{x}\) <br><br>
(h) \(f(x) = ln(x - 4) + 2 \Rightarrow f'(x) = 1/(x - 4)\) <br><br>
(i) \(f(x) = e^{-2x} \Rightarrow f'(x) = -2e^{-2x}\) <br><br>
(j) \(f(x) = e^{-2x} \Rightarrow f'(x) = -4x \cdot e^{-2x^{2}}\) <br><br>
</details> 

### Übungen 3 – A2

```{r, exercise3_2_1, echo=FALSE}
	question( "Gegeben ist die Funktion ${f}$(x) = 8 $x^{3}$ + 3 $x^{2}$ – 3x. 
	Bestimmen Sie die globalen und lokalen Extremstellen der Funktion im Intervall [-1,1].
	Skizzieren Sie die Funktion zunächst auf dem Intervall [-1,1]. 
	Verwenden Sie folgende Regel: Nullstellen einer quadratischen Funktion ${f}$(x) = a  $x^{2}$ + bx + c gegeben
	durch:",
	answer("$f(-1) = -2$, $f(-0.5) = 1.25$, $f(0.25) = -0.4375$, $f(1) = 8$", correct = TRUE),
	answer("$f(−0.5) = 1.25$, $f(0.25) = −0.4375$, $f(1) = 8$, $f(−1) = -2$"),
	answer("$f(0) = 0$, $f(0.5) = 2.625$, $f(−0.25) = -0.4375$, $f(0.25) = 0.4375$")
	) 
```

<details> <summary><strong>Ü3 – Lösung Aufgabe 1</strong><br><br></summary>
Zunächst muss die Ableitung gebildet werden.<br>
Es ist \(f'(x) = 24x^{2} + 2 6x -3\) <br>

Davon müssen nun die Nullstellen bestimmt werden: <br><br>
\(0 = 24x^{2} + 6x - 3 \Leftrightarrow 0 = 8x^{2} + 2x -1\) <br><br>
\(\Leftrightarrow x_{1,2} = \frac{-2 \pm \sqrt{4 - 4 \cdot 8 \cdot (-1)}}{16} = \frac{-2 \pm \sqrt{36}}{16} \Rightarrow x_{1} = - 0.5,x_{2} = 0.25\)

Eine Auswertung der Funktion an den möglichen Extremstellen, sowie am
Rand des Intervalls ergibt: <br>
\(f(-1) = -2, f(-0.5) = 1.25, f(0.25) = -0.4375, f(1) = 8\) <br><br>
Daraus lässt sich ablesen, dass die absoluten Extremwerte am Rand
liegen. Da ein Polynom vom Grad 3 entweder zwei Extremwerte oder eine
Wendestelle besitzt, sind die inneren Punkte auch lokale Extremwerte.
</details> 

## Block 4

### Übungen 4 – A1
```{r, echo=FALSE, results='asis'}
library(shiny)
	wellPanel(
	HTML("Berechnen Sie die folgenden Integrale")
  )
```
```{r, exercise4_1_1, echo=FALSE}
quiz(caption = "",
	question("(a) $\\int_{0}^{2}$($x^{3}$ + 2x)dx",
	answer("6"),
	answer("8", correct = TRUE),
	answer("12")
	),
	question("(b) $\\int_{-2}^{2}$ $e^{2x}$ dx",
	answer("27.29", correct = TRUE),
	answer("$e^{4}$ - 1"),
	answer("23")
	),
	question("(c) $\\int_{0}^{2}$(x + 4 $)^{2}$ dx",
	answer("$\\frac{152}{3}$"),
	answer("50"),
	answer("50 $\\frac{2}{3}$", correct = TRUE)
	),
	question("(d) $\\int_{}^{}$ 4x dx",
	answer("4 $x^{2}$ + c"),
	answer("2x + c"),
	answer("2 $x^{2}$ + c", correct = TRUE)
	)
)
```


<details> <summary><strong>Ü4 – Lösung – Aufgabe 1</strong><br><br></summary>
(a) \(\int_{2}^{0} (x^{3} + 2x)dx = \frac{1}{4}x^{4} + x^{2} \big|_{0}^{2} = (\frac{16}{4} + 4) - 0 = 8\) <br><br>
(b) \(\int_{2}^{-2} e^{2x}dx + \frac{1}{2}e^{2x} \big|_{-2}^{2} = (\frac{1}{2} \cdot e^{4}) - (\frac{1}{2}e^{-4}) = 27.29 \) <br> <br>
(c) \(\int_{2}^{0} (x +4)^{2}dx = \int_{2}^{0}(x^{2} + 8x + 16)dx = \frac{1}{3}x^{3} + 4x^{2} + 16x\big|_{0}^{2}\) <br> <br>
	\((\frac{8}{3} + 16 + 32) - 0 = 50\frac{2}{3}\) <br> <br>
(d) \(\int 4x dx = 4 \cdot \frac{1}{2} \cdot x^{2} + c = 2x^{2} + c\)
</details> 

### Übungen 4 – A2
```{r, echo=FALSE, results='asis'}
library(shiny)
	wellPanel(
	HTML("Berechnen Sie die die Fläche unterhalb der Funktion im
	angegebenen Intervall. Skizzieren Sie die Funktion.")
  )
```

```{r, exercise4_1_3, echo=FALSE}
quiz(caption = "",
	question("(a) $f$(x) = -2x, Fläche im Intervall [-2,2]",
	answer("4"),
	answer("0"),
	answer("8", correct = TRUE)
	),
	question("(b) $f(x)$ = \\begin{cases} 0 & \\text{für} & x<0 \\\\\\ 
				-x^{2} + \\frac{4}{3} & \\text{für} & 0 \\le x\\le 1 & \\text{im Intervall} & [0,2] \\\\\\ 
				0 & \\text{für} & x>1 \\end{cases}",
	answer("$\\frac{1}{3}$"),
	answer("1", correct = TRUE),
	answer("$\\frac{4}{3}$")
	)
)
```

<details> <summary><strong>Ü4 – Lösung – Aufgabe 2</strong><br><br></summary>
(a) \(f(x) = -2x\), Fläche im Intervall [-2,2] <br>
	Nullstelle: x = 0 <br>
	Stammfunktion: \(F(x) = -x^{2} + c\) <br><br>
	Fläche <br>

	\(\int_{2}^{-2} -2x dx + \int_{2}{0} -2x dx = |F(0) - F(-2)| + |F(2) - F(0)| = |(0 - (-4))| + |(-4 + 0)| = 4 + 4 = 8 \) <br><br>

(b) \(f(x) = \begin{cases} 0 & \text{für} x < 0 \\ -x^{2} + \frac{4}{3} & \text{für} \; 0 \leq x \leq 1 \;\;\; \text{im Intervall} \; [0,1] \\ 0 & \text{für} x > 1\end{cases}\)

	Stammfunktion: \(F(x) = -\frac{1}{3}x^{3} + \frac{4}{3}x + c\) <br><br>
	Fäche: \(F(1) - F(0) = -\frac{1}{3} + \frac{4}{3} - 0 = 1\)
</details> 

## Abschlussübung

```{r, echo=FALSE, results='asis'}
library(shiny)
	wellPanel(
	HTML("Betrachten Sie die Funktion \\(f(x) = (x - 1 )^{2} \\cdot x \\) im Intervall [-1, 3].")
  )
```
```{r, final, echo=FALSE}
quiz(caption = "",
	question("(a) Skizzieren Sie die Funktion auf dem Intervall [-1,3]",
	answer("23"),
	answer("3", correct = TRUE)
	),
	question("(b) Bestimmen Sie die Nullstellen der Funktion $f$ (x)",
	answer("23"),
	answer("3", correct = TRUE)
	),
	question("(c) Bestimmen Sie die Tangente im Punkt $x_{0}$ = 2 und zeichnen
	Sie die Tangente ein",
	answer("23"),
	answer("3", correct = TRUE)
	),
	question("(d) Bestimmen Sie die Extremstellen im Intervall [-1,3]",
	answer("23"),
	answer("3", correct = TRUE)
	),
	question("(e) Berechnen Sie die Fläche unter der Kurve im Intervall [-1,1]",
	answer("23"),
	answer("3", correct = TRUE)
	)
)
```
<details> <summary><strong>Lösung zur Aufgabe</strong><br><br></summary>
(a) \(f(x) = (x - 1)^{2} \cdot x\) im inertvall [-1, 3] <br>
	\(f(x) = (x^{2} - 2x + 1) \cdot x = x^{3} - 2x^{2} + x\) <br>
	\(f'(x) = 3x^{2} - 4x + 1\)

- Nullstellen \(f(x) = 0 \Rightarrow x_{1} = 1, x_{2} = 0\) <br> (ein Produkt ist 0, wenn einer der Faktoren 0 ist)
- Tangente im Punkt \(x_{0} = 2\): <br>
	\(t(x) = f(2) + f'(x)(x - 2) = 2 +5(x -2)\) <br>
	\(\Leftrightarrow t(x) = 5x - 8\)
</details> 