---
title: Block 1
---
```{r, echo = FALSE, results='asis'}
library(webexercises)
```

Block 1 is about doing X with Y.


## Exercises

### Übungen 1 – A1

::: {.webex-check .webex-box}
```{r, results='asis', echo = FALSE}
opts <- c(
	"",
	"",
	answer = ""
)

cat("(a) Welche Elemente gehören zur symmetrischen Differenz A $\\Delta$ B ?", longmcq(opts))
```
:::

::: {.webex-check .webex-box}
```{r, results='asis', echo = FALSE}
opts <- c(
	"",
	"",
	answer = ""
)

cat("(b) Die symmetrische Differenz lässt sich $\\sigma$ auch ausdrücken 
	als A $\\Delta$ B = (A\\B) $\\cup$ (B\\A)", longmcq(opts))
```
:::

::: {.webex-check .webex-box}
```{r, results='asis', echo = FALSE}
opts <- c(
	"",
	"",
	answer = ""
)

cat("(c) A $\\cap$ B = B heißt dasselbe wie B $\\subset$ A", longmcq(opts))
```
:::

::: {.callout-tip collapse="true"}

:::

### Übungen 1 – A2

Bei einem Spiel mit Münzen wird eine Münze 4 Mal hintereinander geworfen. Dabei wird jedes Mal notiert, ob
Wappen (W) oder Zahl (Z) gefallen ist.


::: {.webex-check .webex-box}
```{r, results='asis', echo=FALSE}
library(webexercises)

opts <- c(
 answer = paste0(
    "$\\Omega = \\{(x_1, x_2, x_3, x_4) \\mid x_i \\in \\{W, Z\\},$",
    "<br>",
    "$i = 1, \\ldots, 4\\}$",
    "<br>",
    "$= \\{(W,W,W,W), (W,W,W,Z), (W,W,Z,W), (W,W,Z,Z), \\ldots, (Z,Z,Z,Z)\\}$"
  ),
  "$\\Omega$ = {W, Z}"
)

cat("(a) Geben Sie eine geeignete Menge $\\Omega$ an, in der alle möglichen Ergebnisse liegen.",
    mcq(opts))
```
:::

::: {.callout-tip collapse="true"}
Da die Münzen hintereinander geworfen werden, spielt die Reihenfolge in der
die Ergebnisse Wappen oder Zahl auftreten eine Rolle.

$\Omega$ = {($x_{1}$, $x_{2}$, $x_{3}$, $x_{4}$) | xi $\in$ {W, Z}, i = 1, …,4} = {(W, W, W, W), (W, W, W, Z),
(W, W, Z, W), (W, W, Z, Z), (W, Z, W, W), …, (Z, Z, Z, Z)}
:::

::: {.webex-check .webex-box}
```{r, results='asis', echo=FALSE}
library(webexercises)

opts <- c(
	answer = "16 Elemente",
	"6 Elemente",
	"8 Elemente"
)

cat("(b) Wie viel Elemente enthält die Menge $\\Omega$? Geben Sie eine geeignete Menge $\\Omega$ an, in der alle möglichen Ergebnisse liegen.",
    longmcq(opts))
```
:::

::: {.callout-tip collapse="true"}
Die Anzahl der Elemente von $\Omega$ ist #$\Omega$ = 2·2·2·2 = 16, da es für jeden Wurf
zwei mögliche Ergebnisse gibt.
:::

::: {.webex-check .webex-box}
```{r, results='asis', echo=FALSE}
opts <- c(
 answer = "A = {(W, W, Z, Z), (W, Z, W, Z), (W, Z, Z, W), (Z, W, W, Z), (Z, W, Z,
		W), (Z, Z, W, W)}",
  "A = {(W, W, Z, Z), (W, Z, W, Z), (Z, W, W, Z), (Z, Z, W, W)}",
	"$$x^4$$"
)
cat("c) Geben Sie für das Ereignis A: „es ist genau zweimal
	Wappen gefallen“ die Ereignismenge an.",
   longmcq(opts))
```
:::

::: {.callout-tip collapse="true"}
Die Menge der Ergebnisse, in denen genau zweimal Wappen gefallen ist, lässt
sich durch A = {(W, W, Z, Z), (W, Z, W, Z), (W, Z, Z, W), (Z, W, W, Z), (Z, W, Z,
W), (Z, Z, W, W)} beschreiben.
:::


::: {.webex-check .webex-box}
```{r, results='asis', echo=FALSE}
library(webexercises)

opts <- c(
	answer = paste0(
	"B = \\{(W, W, \\x_3, \\x_{4}) | \\x_{3}, \\x_{4} \\in \\{W, Z\\}\\} = ",
	"{(W, W, W, W), (W, W, W, Z), (W, W, Z, W), (W, W, Z, Z)}"
	),
	"$f'(x)$ = 3\\e^3x" 
)

cat("(d) Geben Sie für das Ereignis B: „in den ersten beiden Würfen ist Wappen gefallen“ die Ereignismenge an.",
    mcq(opts))
```
:::

::: {.callout-tip collapse="true"}
Da die Münzen hintereinander geworfen werden, spielt die Reihenfolge in der
die Ergebnisse Wappen oder Zahl auftreten eine Rolle.

$\Omega$ = {($x_{1}$, $x_{2}$, $x_{3}$, $x_{4}$) | xi $\in$ {W, Z}, i = 1, …,4} = {(W, W, W, W), (W, W, W, Z),
(W, W, Z, W), (W, W, Z, Z), (W, Z, W, W), …, (Z, Z, Z, Z)}
:::

### Übungen 1 – A3
### Übungen 1 – A4
### Übungen 1 – A5
